臺灣高雄地方法院刑事裁定
111年度單聲沒字第43號
聲  請  人  臺灣高雄地方檢察署檢察官
被      告  陳昭元



上列聲請人因被告違反商標法案件，聲請宣告沒收（111年度執
聲字第263號），本院裁定如下：
    主  文
扣案如附表所示之物均沒收。
    理  由
一、聲請意旨略以：被告陳昭元違反商標法案件，經檢察官為緩
    起訴處分確定，惟扣案如附表所示之物，分屬侵害商標權之
    物品及被告所有之犯罪所得，爰依商標法第98條及刑事訴訟
    法第259條之1規定，聲請單獨宣告沒收等語。
二、按侵害商標權、證明標章權或團體商標權之物品或文書，不
    問屬於犯罪行為人與否，沒收之。犯罪所得，屬於犯罪行為
    人者，沒收之，商標法第98條、刑法第38條之1第1項前段分
    別定有明文。又按違禁物或專科沒收之物得單獨宣告沒收。
    檢察官依第253條或第253條之1為不起訴或緩起訴之處分者
    ，對刑法第38條第2項、第3項之物及第38條之1第1項、第2
    項之犯罪所得，得單獨聲請法院宣告沒收，刑法第40條第2 
    項、刑事訴訟法第259條之1亦有明定。
三、經查：被告前因違反商標法案件，經臺灣高雄地方檢察署檢
    察官以109年度偵字第21954號為緩起訴處分確定，且緩起訴
    處分期滿未經撤銷等情，有上開緩起訴處分書、執行緩起訴
    處分命令通知書及報告書附卷可憑。又前開案件扣得如附表
    編號1至2所示之物，經鑑定結果俱係仿冒韓商愛茉莉太平洋
    股份有限公司及韓商愛麗股份有限公司商標之物品，有恆鼎
    知識產權代理有限公司出具之鑑定證明書2份（見警卷第48
    至59頁）在卷可稽，堪認前開扣案物確屬侵害商標權之商品
    ，依商標法第98條之規定，不問屬於犯罪行為人與否皆應沒
    收之，自屬專科沒收之物，應依刑法第40條第2項規定單獨
    宣告沒收。又商標權人基於蒐證目的向被告購買上開仿冒商
    品所支付之費用為新臺幣（下同）1076元，另被告販賣仿冒
    商標商品犯行之犯罪所得為1000元，業據其於警詢時供承在
    卷（見警卷第2至5頁），並將該等款項交警扣押，有內政部
    警政署保安警察第二總隊扣押物品清單及臺灣高雄地方檢察
    署贓證物款收據附卷為證（見偵卷第35至35-1頁），此部分
    共計2076元之犯罪所得（即附表編號3），自應依刑法第38
    條之1第1項前段規定予以沒收之。至於商標權人蒐證所支付
    之費用，經被告交付扣案，縱予沒收，依刑法第38條之3 規
    定意旨，不影響真正權利人得以主張之權利，附以說明。綜
    上所述，聲請人本件單獨宣告沒收之聲請，為有理由，應予
    准許。
據上論斷，應依刑事訴訟法第455條之36第2項、第259條之1，商
標法第98條，刑法第38條之1第1項前段、第40條第2項，裁定如
主文。
中　　華　　民　　國　　111 　年　　5 　　月　　30　　日
　　　　　　　　　刑事第十四庭  法　官　呂明燕
以上正本證明與原本無異。
如不服本裁定，應於收受送達後5 日內向本院提出抗告狀。
中　　華　　民　　國　　111 　年　　5 　　月　　30　　日
　　　　　　　　　　　　　　　　書記官　李宗諺　　　
附表：
編號 扣押物品名稱 數量 1 仿冒ETUDE HOUSE之眼影盤 1件（商標權人蒐證購得） 2 仿冒HERA之氣墊粉餅 1件（商標權人蒐證購得） 3 現金（新臺幣） 2076元